ACORDAO-COMPLETO-2467370

ACÓRDÃO DE RELAÇÃO

ACÓRDÃO DE RELAÇÃO 5405/2021 ATA 9/2021 - SEGUNDA CÂMARA

Acórdão 5405/2021-TCU-Segunda Câmara
VISTOS, relacionados e discutidos estes autos em que se analisa, neste momento, proposta de retificação do Acórdão 378/2015-TCU-Primeira Câmara, relator Ministro José Múcio, por inexatidão material, a fim de corrigir a representação legal consignada no item 8;
Considerando que, à época da prolação do Acórdão 378/2015-TCU-Primeira Câmara, o Sr. Wagner Pereira Novaes não tinha nenhum advogado constituído no processo, vindo a nomear novos causídicos apenas posteriormente; e
Considerando o pronunciamento da então denominada Secretaria de Controle Externo no Estado da Bahia, peças 184 e 185, e o parecer do Ministro Público junto ao Tribunal de Contas da União, ofertado pelo Procurador Marinus Eduardo De Vries Marsico (peça 186) , por meio do qual propõem apostilamento do Acórdão 378/2015-TCU-Primeira Câmara, sem devolução de prazo à parte, por não se tratar de alteração capaz de agravar a situação jurídica do responsável;
ACORDAM os Ministros do Tribunal de Contas da União, com fundamento no art. 143, inciso V, alínea "d", do Regimento Interno/TCU, em promover o apostilamento do Acórdão 378/2015-TCU-Primeira Câmara, relator Ministro José Múcio, consignando a seguinte alteração: 
onde se lê: 
8. Advogado constituído nos autos: Romildo Olgo Peixoto Junior (OAB/DF 28.361) , 
leia-se: 
8. Advogado constituído nos autos: não há.
1. Processo TC-Processo 027.689/2008-4 (TOMADA DE CONTAS ESPECIAL) 
	1.1. Responsáveis: Dessal Construções Ltda. (73.813.222/0001-05) ; Wagner Pereira Novaes (XXX.354.405-XX) 
	1.2. Recorrente: Wagner Pereira Novaes (XXX.354.405-XX) 
	1.3. Órgão/Entidade: Caixa Econômica Federal; Prefeitura Municipal de Itiruçu - BA
	1.4. Relator: Ministro Raimundo Carreiro
	1.5. Representante do Ministério Público: Procurador Marinus Eduardo De Vries Marsico
	1.6. Relator da deliberacao recorrida: Ministro-Substituto Marcos Bemquerer Costa
	1.7. Unidades Técnicas: Secretaria de Recursos (Serur) ; Secretaria de Controle Externo de Tomada de Contas Especial (SecexTCE) .
	1.8. Representação legal: Jutahy Magalhaes Neto (23066/OAB-DF) e outros, representando Wagner Pereira Novaes e Wagner Pereira Novaes; Murilo Fracari Roberto (22.934/OAB-DF) e outros, representando Caixa Econômica Federal; Meire Aparecida de Amorim (19.673/OAB-DF) e outros, representando Guilherme Lopes Mair. 
	1.9. Determinações/Recomendações/Orientações: não há.

Segunda Câmara

Dessal Construções Ltda. (73.813.222/0001-05); Wagner Pereira Novaes (XXX.354.405-XX)

ACORDAO-COMPLETO-2526859

Acórdão de Relação 841/2022 - Segunda Câmara

Acórdão de Relação

RAIMUNDO CARREIRO

Ministro-Substituto Marcos Bemquerer Costa

Romildo Olgo Peixoto Junior (OAB/DF 28.361), 
leia-se:

Procurador Marinus Eduardo De Vries Marsico

TOMADA DE CONTAS ESPECIAL (TCE)

Secretaria de Recursos (Serur); Secretaria de Controle Externo de Tomada de Contas Especial (SecexTCE).